【裁判字號】    97,交聲,667
【裁判日期】    970509
【裁判案由】    交管條例聲異
【裁判全文】
臺灣板橋地方法院交通事件裁定          97年度交聲字第667號
原處分機關  交通部公路總局臺北區監理所板橋監理站
異  議  人
即受處分人  乙○○
上列異議人即受處分人因違反道路交通管理處罰條例事件，對於
交通部公路總局臺北區監理所板橋監理站中華民國97年4 月7 日
所為之處分（原處分案號：板監裁字第裁41-C00000000號），聲
明異議，本院裁定如下：
    主  文
異議駁回。
    理  由
一、原處分意旨略以：異議人即受處分人乙○○於民國97年2 月
    16日13時10分許，騎乘車號TK9-295 號輕型機車，行經臺北
    縣板橋市○○路與公館路之交岔路口時，有「駕車行經有燈
    光號誌管制之交岔路口闖紅燈」之違規行為，經警員當場攔
    停，並填製臺北縣政府警察局北縣警交字第C00000000 號舉
    發違反道路交通管理事件通知單（下稱舉發通知單）舉發，
    並經原處分機關於97年4 月7 日以板監裁字第裁41-C000000
    00號違反道路交通管理事件裁決書，依道路交通管理處罰條
    例第53條第1項之規定，裁處罰鍰新臺幣（下同）1,800元，
    並依同條例第63條第1 項第3 款之規定，記違規點數3 點。
二、異議意旨略以：伊當日行經該路口時，該路口之交通號誌四
    面皆為紅燈達12秒之久，且無行人號誌，伊以為交通號誌故
    障，因而逕行穿越。又舉發通知單之填單人與舉發人為不同
    一人，其舉發過程是否程序違法，為此聲明異議，請求撤銷
    原處分云云。
三、按道路交通管理處罰條例所稱之汽車，包括機器腳踏車；汽
    車駕駛人，行經有燈光號誌管制之交岔路口闖紅燈者，處新
    臺幣1,800 元以上5,400 元以下罰鍰；又汽車駕駛人駕駛汽
    車違反道路交通管理處罰條例第53條規定者，除應依該條所
    規定之罰鍰處罰外，並記違規點數3 點，道路交通管理處罰
    條例第3 條第8 款、第53條第1 項、第63條第1 項第3 款分
    別定有明文。
四、經查：
  (一)臺北縣板橋市○○路與公館路之交岔路口設置有燈光號誌管
    制一節，為異議人所不爭執，並經證人即本件舉發警員甲○
    ○於本院訊問時證述明確，堪信屬實。再異議人於前揭時、
    地，騎乘機車違規闖紅燈之情，亦據證人即警員甲○○於本
    院訊問時證稱：當時異議人由民權路往中正路的方向行駛，
    而這個方向已經變換成紅燈，所以異議人是闖紅燈等語明確
    （見本院97年5 月1 日訊問筆錄第2 至3 頁），參以證人甲
    ○○係於執行勤務當中，偶然發現本件違規事實，衡情應無
    設詞攀誣，或虛構違規事實以陷害異議人之可能。況警員執
    行公務時，本身即受有行政懲處責任之監督，且其到庭具結
    作證，更係以刑事責任擔保其證言之真實性，故證人前開證
    述內容，以及其所紀錄舉發之本件違規事實，應無不可採信
    之處。再參以異議人一再辯稱其行經該路口時，號誌係轉為
    四面紅燈之情，益徵異議人係於明知該路口號誌已轉為紅燈
    時，猶騎車通過該路口之情無誤，是異議人於本院訊問最後
    翻詞改稱：我不記得我有闖紅燈云云，無非避就之詞，殊無
    可採。
  (二)異議人雖辯稱：該路口之交通號誌四面皆為紅燈，且長達12
    秒之久，應係故障云云。然依證人甲○○於本院訊問時證稱
    ：（問：當時該路口是否二方都是紅燈？）是，的確是四面
    紅燈，而且的確有四面紅燈的號誌，但這不是故障的情形，
    是為了配合民權路202 巷路口，因為202 巷距離該路口不到
    10 公 尺左右，是為了該巷弄的進出，才有四面紅燈的情形
    ，因為我有注意到四面紅燈的時候，202 巷路口的號誌也會
    跟著變動，從我去年年底到板橋任職時，路口的號誌就是如
    此，並不是故障的情形等語觀之（同上筆錄第3 頁），顯見
    該處交通號誌，係為因應距離該路口旁之巷弄之交通順暢所
    需，始於前方路口之交通號誌設有四面紅燈之情形，且該四
    面紅燈之設置時間至少已長達半年以上之久，是異議人辯稱
    該號誌故障云云，顯非事實。再參以異議人於本院訊問時自
    承：（問：你是否住在舉發地點的附近？）是，……我經常
    出入該路口等語（同上筆錄第2 頁），可知異議人居住於舉
    發地點附近，又經常出入該路口，理應早已知悉該路口之號
    誌有四面紅燈之設置，是異議人上開所辯，無非事後卸責之
    詞，不足採信。
  (三)異議人另辯稱：本件舉發通知單之填單人與舉發人為不同人
    云云，惟依證人甲○○於本院訊問時證稱：當時執勤時，是
    由我及同事游俊彥一起執行，我們同時看到違規的情形，是
    由游俊彥經我同意開單的，開單時我有陪同在旁，因為當時
    異議人未帶行照及駕照，我必須進行查證，所以由我以無線
    電向值班台查證，因此才由游俊彥進行開單的動作等語（同
    上筆錄第2 頁），足認填寫舉發通知單之警員游俊彥係經證
    人甲○○當場授權同意而為本件掣單告發之行為，此部分程
    序自無違法可言，是異議人此項辯解，同無可採。
五、綜上所述，本件異議人確有於前揭時、地，有「駕車行經有
    燈光號誌管制之交岔路口闖紅燈」之違規行為，事證明確。
    其上開所辯，無非圖卸之詞，不足採信。從而，原處分機關
    依道路交通管理處罰條例第53條第1 項之規定，裁處罰鍰1,
    800 元，並依同條例第63條第1 項第3 款之規定，記違規點
    數3 點，其認事用法均無違誤，裁罰亦無不當，本件異議為
    無理由，應予駁回。
據上論斷，應依道路交通管理處罰條例第87條第2 項，道路交通
案件處理辦法第19條，裁定如主文。
中    華    民    國    97    年    5     月    9     日
                  交通法庭    法  官  鄧雅心
以上正本證明與原本無異。
如不服本裁定，應於送達後5 日內，向本院提出抗告狀。
                              書記官  王小芬
中    華    民    國    97    年    5     月    9     日


司法院資訊處製作；財團法人民間司法改革基金會備份。
